---
title: "Влияние топологии поверхности поли-ɛ-капролактоновых матриц на подвижность клеток"
author: ""
date: ""
output: 
 word_document:
    reference_docx: article_template.docx
    fig_width: 8
    fig_height: 5
bibliography: bibliography.bib
csl: the-biological-bulletin.csl
---

```{r setup, include=FALSE}
library(knitr)
opts_chunk$set(echo = FALSE, warning = FALSE, message = FALSE)
```



```{r packages}
library(readxl)
library(ggplot2)
library(dplyr)
library(magrittr)
library(broom)
library(flextable)

```


```{r data_reading}

speed <- read_excel("Data/cell_mov_speed.xlsx", sheet = "tidy_data")
area <- read_excel("Data/cell_mov_speed.xlsx", sheet = "cristal_area")

area_summ <- 
area  %>% 
  group_by(Well) %>% 
  summarise(Median_area = median(Area), 
            Mean_area = mean(Area),   
            SD = sd(Area),  
            CV = SD/Mean_area)

all_data <- 
merge(area_summ, speed)


theme_set(theme_bw())
```


# Введение

Перспективным направлением в лечении ран различной этиологии является применение продуктов тканевой инженерии — сочетания клеток и полимерной матрицы [@lai2015advanced]. Эти продукты обычно создаются из биосовместимых и биодеградируемых полимеров, а также клеток, специфичных для повреждённых органов или тканей [@nair2007biodegradable]. Одним из наиболее часто используемых полимеров для создания матриц является поли-е-капролактон (ПКЛ) за счет его хороших механических свойств [@nashchekina2020different]. Однако, поскольку ПКЛ является полукристаллическим полимером, при его использовании образуется поверхность с разнообразной топологией, которая может препятствовать движению клеток, а следовательно, и образованию новой здоровой ткани [@wang2019synthetic]. Поэтому изучение влияния рельефа ПКЛ на подвижность клеток является важной задачей для регенеративной медицины.


# Материалы и Методы

## Получение матриц 

Матрицы с различной степенью кристалличности получали в виде пленок на покровных стеклах диаметром 11 мм путем нанесения на них раствора ПКЛ и варьируя следующие параметры:

- Объем нанесения: Раствор ПКЛ в хлороформе с концентрацией 0,02 г/мл наносили по 20 мкл (0,005 мкм) или 75 мкл (0,019 мкм);

- Концентрация раствора нанесения: 50 мкл раствора ПКЛ в хлороформе с концентрацией 0,02 г/мл (0,02 мм) и 0,06 г/мл (0,03 мм);

- Температура испарения растворителя: Испарение хлороформа из раствора ПКЛ концентрации 0,02 г/мл при температуре 4°C и 37°C (0,015 мкм).

## Оценка подвижности клеток 

Для изучения подвижности клеток использовали покадровую визуализацию с использованием конфокальной микроскопии CQ1 и автоматизированного цитометрического устройства (*Yokogawa*, Япония) с технологией вращающегося диска. Изображения мезенхимальных стромальных клеток (МСК) регистрировали каждые 15 мин в течение 1 суток в проходящем свете, а также с помощью флуоресценции с использованием витального красителя *Hoechst 33342*. Скорость МСК определяли с помощью программы *ImageJ*.

## Статистическая обработка

Была построена линейная модель, параметры которой подбирались с помощью метода наименьших квадратов. В качестве зависимой переменой рассматривали скорость перемещения. В качестве предикторов рассматривали медиану площади отдельного кристалла (*Median_area*) и коэффициент вариации размеров (*CV*), который характеризовал "структурную сложность" матрицы. Все анализы были подготовлены с помощью функций языка статистического программирования R [@R].



# Результаты и обсуждение

Условия, при которых формируются матрицы, могут оказывать значительное влияние на свойства поверхности, поэтому мы варьировали такие параметры, как объем раствора ПКЛ, его концентрацию и температуру при испарении растворителя для получения матриц с различной поверхностной топологией.

![**Рис. 1** Зависимость структуры ПКЛ матриц в поляризованных лучах оптического микроскопа от условий их формирования: 1. Изменение объема раствора полимера: А –20 мкл/см2; Г – 75 мкл/см2; 2. Изменение концентрации раствора полимера: Б – 0,02 г/мл; Д – 0,06 г/мл; 3. Изменение температуры испарения растворителя: В - 4°C; Е - 37°C (Шкала: 200 мкм)](Figures/Cristall.png)

Было выявлено (Рис. 1), что кристаллы ПКЛ имеют сложную полигональную форму, а при увеличении объема раствора ПКЛ, концентрации раствора полимера и температуры испарения растворителя размер кристаллов увеличивается.
  
На основе данных поляризационной микроскопии была проведена количественная оценка размера кристаллов в зависимости от условий формирования матриц из ПКЛ. Результаты показали, что наибольший разброс площадей наблюдался при изменении объёма нанесения, в то время как наибольшие различия в площадях были выявлены при варьировании температуры. 

Частотные распределения размеров кристаллов (Рис. 2) демонстрируют заметное варьирование, как общего размера частиц в разных образцах, так и варьирование размеров в пределах образца. Последнее говорит о том, что структурная сложность разных матриц может быть разной. Наименее выраженная сложность была представлена в образце `r area_summ$Well[which.min(area_summ$CV)]`,  а наиболее вариабельными частицы была в образце `r area_summ$Well[which.max(area_summ$CV)]`.

```{r Fig1, fig.cap= "**Рис. 2.** Чаcтотные распределения размеров кристаллов в разных образцах"}
ggplot(area, aes(x = Area)) +
  geom_histogram() +
  facet_wrap(~ Well)
```


```{r Model}
Model <- lm(Velocity ~ Median_area + CV , data = all_data)

Model_summary <- tidy(Model)

```


При изучении средней скорости МСК на ПКЛ матрицах было показано, что она статистически значимо зависит от разера криcталлов и не демонстрирует связи со структурной сложностью (Табл. 1).

```{r Table1}
ft <- flextable(Model_summary)


column_name <- c(
  "Параметр",
  "Оценка",
  "SE",
  "t критерий",
  "p"
)

ft <-
ft %>% 
set_header_labels(values = column_name) %>% 
  set_caption(caption = "Таблица 1. Параметры подобранной линейной модели")

ft %<>% 
  colformat_double(i = c(1, 2,3), j = c(2, 3, 4), digits = 2) %>% 
  colformat_double(i = c(1, 2,3), j = c(5), digits = 4) %>% 
  width(j = c(1, 2,3, 4, 5), width = 3, unit = "cm")

ft
```

Характер связи между скоростью движения МСК и медианным размером кристаллов демонстрирует Рисуок 3. Видно, что по мере увеличения размеров кристаллов скорость движения МСК падает.

```{r Fig3_construction}
cont <- read_excel("Data/cell_mov_speed.xlsx", sheet = "Control")

My_Data <- data.frame(
  Median_area = seq(min(all_data$Median_area), max(all_data$Median_area), length.out = 100),
  CV = mean(all_data$CV))

predicted_values <- predict(Model, newdata = My_Data, se.fit = TRUE)

My_Data$Predicted <- predicted_values$fit 

My_Data$SE <- predicted_values$se.fit

t_crit <- qt(p = 0.975, df = Model$df.residual) 



Model_control <- lm(Velocity ~ 1, data = cont)

t_crit_cont <- qt(p = 0.975, df = Model_control$df.residual)

My_Data$Control <- mean(cont$Velocity)
My_Data$SE_Control <- sd(cont$Velocity)/sqrt(nrow(cont))

Pl_Vel <- 
ggplot(My_Data, aes(x = Median_area)) +
  geom_line(aes(y = Predicted), color = "blue") +
  geom_ribbon(aes(ymin = Predicted - t_crit*SE, ymax = Predicted + t_crit*SE), alpha = 0.2) +
  geom_point(data = all_data, aes(y = Velocity)) +
  geom_ribbon(aes(ymin = Control - t_crit_cont*SE_Control, ymax = Control + t_crit_cont*SE_Control ), alpha = 0.2) +
  geom_line(aes(y = Control), linetype = 2) +
  labs(x = "Медианный размер кристаллов", y = "Скорость движения МСК")


```




```{r Fig3, fig.cap = "**Рисунок 3.** Зависимость скорости движения МСК от размеров кристаллов на матрице. Горизонтальная прерывистая линия отражает скорость движения МСК на чистом стекле. Серые области - 95% доверительные интервалы."}

Pl_Vel

```


# Список литературы


